---
title: "wordcloud"
author: "Hasma Sulaiman"
date: "2022-12-11"
output: html_document
---
#worldcloud
hasma sulaiman
Universitas Sulawesi Barat
##apa itu world cloud?
world cloud merupakan salah satu metode untuk menampilkan data teks secara visual. sederhananya worldcloud adalah gambar yang menunjukkan daftar kata-kata yang digunakan dalam sebuah teks, umumnya semakin banyak kata yang sering digunakan maka semakin besar ukuran kata tersebut didalam gambar


###CARA MEMBUAT WORDCLOUD 
1. aktifkan library yang dibutuhkan

```{r setup, include=FALSE}
library(RColorBrewer)
library(wordcloud)
library(rvest)
```

2.masukan website yang akan dibuat wordcloundnya
saya mengunakan website yang membahas tentan kisah Ki Hajar Dewantara, Pahlawan Pendidikan yang Bikin Marah Pencajah. website ini ditulis oleh Trisna Wulandari

```{r cars}
url <-"https://www.detik.com/edu/detikpedia/d-5804337/kisah-ki-hajar-dewantara-pahlawan-pendidikan-yang-bikin-marah-penjajah"

page <- read_html(url)
page <- html_text(page,trim= TRUE)
page <- gsub("\n","",page, fixed =FALSE)
page <- gsub("\t","",page, fixed = FALSE)
```

3.tampilkan wordcloudnya

```{r pressure, echo=FALSE}
#menampilkan frekuensi kata-kata yang sering muncul
wordcloud(page,min.freq=3)
```

